【裁判字號】    90,易,190
【裁判日期】    900227
【裁判案由】    傷害等
【裁判全文】
臺灣高雄地方法院刑事判決                            九十年度易字第一九號
    公  訴  人  臺灣高雄地方法院檢察署檢察官
    被      告  甲○○
    選      任
    辯  護  人  王叡齡
右列被告因傷害等案件，經檢察官提起公訴（八十九年度偵字第七二四六號），本院
判決如左：
    主  文
甲○○傷害人之身體，處有期徒刑貳月，如易科罰金，以參佰元折算壹日。
    事  實
一、甲○○於民國八十九年二月二十七日上午五時許，在高雄市○○區○○街二Ｏ三
    號一樓，因與丙○○○之夫乙○○有親暱動作，引發丙○○○不滿，竟與丙○○○相互基於傷害之犯意互毆（丙○○○部分已另案判處罪刑），使丙○○○受有
    左臉頰瘀傷、左前胸壓痛、左大腿淤傷（五×五公分）、右前臂抓傷等傷害，並
    扯斷丙○○○配戴之項鍊及使丙○○○跌倒而損壞其所佩戴之項鍊及玉鐲，致生
    損害於丙○○○。
二、案經丙○○○訴請台灣高雄地方法院檢察署檢察官偵查起訴。
    理  由
一、訊據被告甲○○矢口否認有上開犯行，辯稱：當日因告訴人丙○○○之夫乙○○
    至伊經營之卡拉ＯＫ店喝醉，伊送乙○○回家，進門後乙○○自身後抱伊，伊反
    身推開時就被告訴人拿扳手打頭，並未出手打告訴人云云。惟查：右開事實，除
    有告訴人丙○○○之指訴：「當日我在二樓睡覺聽見一樓有聲音，我下樓看見被
    告面對面摟著我先生肩膀發出聲音並親吻，我上前推開他二人，被告就拉我項鍊
    及打破我玉鐲，並以腳踹我，後來被告走出屋外，過二十分鐘她又進來打我臉及
    身體」等語甚詳（九十年二月十三日審判筆錄），並經證人乙○○到庭結證：「
    當日被告送我回家，我下車後被告跟我進門，我不知道被告跟著我進門，我聽見
    腳步聲反身，被告可能想我家無人，就從我正面抱住我，這時我太太下樓來喊一
    聲，我與被告就分開，被告當時有喝酒，就與我太太拉扯，我太太的項鍊及玉鐲
    斷裂，外觀上沒什麼傷，後來被告離去，我太太一人在樓下哭泣，我就上樓去，
    後來我在樓上聽見樓下有聲音，我下樓去發現被告正在打我太太，我太太被打得
    很嚴重流很鼻血，我就拉開她們，被告才回去」、「（問：你與被告當日有無親
    吻？）是甲○○親我的，我要做什麼不可能帶被告回我家」等語明確（同上審判
    筆錄），且告訴人受有前開傷害，有驗傷診斷書一紙在卷可佐，其因被告上開行
    為致玉鐲斷裂、Ｋ金項鍊拉扯斷裂、綠色玉墜破裂成二片等情，亦經本院當庭勘
    驗屬實（同上審判筆錄），被告所辯顯係卸責之詞，不足採信，其犯行堪以認定
    ，應依法論科。
二、按被告行為後，刑法第四十一條已於九十年一月十日修正公布施行，於同年月十
    二日生效，比較新舊法，其易科罰金之要件，以新法較有利於被告，依刑法第二
    條第一項前段之規定，自應適用修正後之刑法第四十一條第一項，為其易科罰金
    之要件。核被告所為，係犯刑法第二百七十七條第一項傷害罪及第三百五十四條
    毀損罪。其以一行為同時觸犯上開二罪名，為想像競合犯，應論以一罪，並從較
    重之傷害罪處斷。爰審酌被告犯罪之動機、目的、手段，犯罪時所受之刺激及其
    品性、生活狀況、智識程度、犯罪所生之損害，及犯罪後態度等一切情狀，量處
    如主文所示之刑，並諭知易科罰金之折算標準，以資懲儆。
據上論斷，應依刑事訴訟法第二百九十九條第一項前段、刑法第二百七十七條第一項
、第二條第一項前段、第四十一條第一項、罰金罰鍰提高標準條例第一條前段、第二
條，判決如主文。
本案經檢察官李宛凌到庭執行職務。
中      華      民      國    九  十    年      二      月    二十七    日
                                  臺灣高雄地方法院刑事第三庭
                                      法  官  葉  啟  洲
右正本證明與原本無異。
如不服本判決，應於判決送達後十日內，向本院提出上訴狀。
                                      書記官  盧  雅  婷
中      華      民      國    九  十    年      二      月    二十七    日
附錄本判決之論罪法條：
刑法第二百七十七條第一項
傷害人之身體或健康者，處三年以下有期徒刑，拘役或一千元以下罰金。


司法院資訊處製作；財團法人民間司法改革基金會備份。
